【裁判字號】    97,抗,1623
【裁判日期】    971112
【裁判案由】    國家賠償
【裁判全文】
臺灣高等法院民事裁定                  97年度抗字第1623號
    抗告人  乙○○
上列抗告人因與相對人臺灣高等法院等間國家賠償事件，對於中
華民國97年8月15日臺灣臺北地方法院97年度補字第797號裁定提
起抗告，本院裁定如下：
    主  文
抗告駁回。
抗告訴訟費用新臺幣壹仟元由抗告人負擔。
    理  由
一、按「訴訟標的之價額，由法院核定。第一項之核定，得為抗
    告」，民事訴訟法第77條之 1第1、4項定有明文。因財產權
    而起訴者，應依民事訴訟法第77條之13規定徵收裁判費，此
    為起訴合法要件。又「原告之訴，有下列各款情形之一者，
    法院應以裁定駁回之。但其情形可以補正者，審判長應定期
    間先命補正：六起訴不合程式或不備其他要件者」，民事訴
    訟法第249條第1項第6款亦有明定。
二、本件抗告意旨略以：國家賠償法未規定國家賠償專由民事庭
    審判，國家賠償事件應由行政法院或檢察署審理，且本案被
    告為臺灣高等法院，臺灣臺北地方法院（下稱臺北地院）豈
    能公平審判，臺北高等行政法院將本案移轉至臺北地院審理
    ，實有未合。又伊曾聲請過訴訟救助，顯見無資力提起民事
    訴訟，伊繳不起裁判費，勢必要再聲請訴訟救助。況伊即使
    繳納裁判費，民事庭也未必依法審判，伊多年請求退回裁判
    費，亦不獲回應，法官只管有無繳錢，根本不敢審理本案，
    爰提起抗告云云。
三、經查，抗告人向臺灣高等法院（下稱高院）請求國家賠償，
    經高院拒絕後，其即向臺北高等行政法院起訴請求高院及法
    官甲○○、丙○○、丁○○給付新臺幣（下同） 300萬元損
    害賠償，經臺北高等行政法院以本案應由普通法院管轄，而
    裁定駁回其訴，抗告人嗣提起抗告，經最高行政法院以臺北
    高等行政法院應依職權將本案裁定移送至有受理權限之法院
    ，不應逕予駁回，乃廢棄原裁定，將本案移送至臺北地院審
    理等情，均經本院參閱臺北高等行政法院及最高行政法院卷
    宗查明屬實。臺北地院受理本案後，即以裁定核定本件訴訟
    標的金額為300萬元，命抗告人繳納30,700元裁判費，抗告
    人嗣即對該補費裁定提起抗告。本諸前開規定，裁判費之繳
    納為起訴之合法要件，且抗告人並未經臺北地院准予訴訟救
    助，有臺北地院函附卷可稽（見本院卷第14頁），是臺北地
    院裁定命抗告人繳納裁判費用，依法並無不合，況抗告人僅
    能就訴訟標的金額之核定提起抗告，應否繳納裁判費則不在
    得提起抗告之列。又臺北地院就本件訴訟標的金額核定為30
    0 萬元，並無違誤，抗告人爭執臺北地院是否具有審判權等
    情，與訴訟標的金額之核定無涉，是其提起抗告指摘原裁定
    不當，求予廢棄，均屬不合法，應予駁回，爰裁定如主文。
中    華    民    國    97    年    11    月    12    日
                    民事第十六庭
                        審判長法  官 劉靜嫻
                              法  官 呂淑玲
                              法  官 湯美玉
正本係照原本作成。
不得再抗告。
中    華    民    國    97    年    11    月    13    日
                              書記官 蕭進忠


司法院資訊處製作；財團法人民間司法改革基金會備份。
